# 同一控制下长期股权投资一揽子交易判定的四个要件应如何理解？

提问人：wufaxian 时间：2019-10-21 18:51:05
请看下方截图一揽子交易的判定标准一共有四个要件。实务当中哪些情况分别符合 1-4条件，哪些情况，不符合1-4 条件。各位老师，可否提供一两个典型案例。

回答人：chenyiwei
这个问题的基本原则和标准就是此处所列的四个条件，关键是在实务中的具体运用，这需要涉及大量的专业判断。在《瑞华研究》和证监会会计部组织编写的《上市公司执行企业会计准则案例解析》中都有案例可供参考。